臺灣臺北地方法院刑事判決　　　　　　　 96年度訴字第495號
　　公　訴　人　臺灣臺北地方法院檢察署檢察官
　　被　　　告　乙○○
　　選任辯護人　吳忠德律師
上列被告因違反槍砲彈藥刀械管制條例案件，經檢察官提起公訴
（96年度偵字第3880號），本院判決如下：
    主    文
乙○○未經許可，持有可發射子彈具有殺傷力之改造手槍，處有
期徒刑參年貳月，併科罰金新台幣拾貳萬元，罰金如易服勞役，
以新台幣壹仟元折算壹日。
扣案之仿WALTHER廠PPK/S型半自動手槍製造之改造手槍壹支（含
彈匣壹只；槍枝管制編號0000000000號）沒收。
    犯罪事實
一、乙○○明知具有殺傷力之各式槍砲，依槍砲彈藥刀械管制條
    例第4條第1項第1款及同法第5條之規定，未經中央主管機關
    許可，不得持有，竟於民國93年10月中旬，在台北縣新莊市
    ，自真實姓名、年籍不詳，綽號「兄仔」之成年友人處，收
    受仿WALTHER廠PPK/S型半自動手槍製造之改造手槍一支（含
    彈匣一只；槍枝管制編號0000000000號）而持有之，並將之
    藏在台北市○○路○段107之1號15樓之1（F室）之租屋處。
    嗣於96年2月8日夜間10時30分許，為警在上址查獲，並扣得
    上揭改造手槍一支（另扣得不具殺傷力之子彈一顆）。
二、案經台北市政府警察局報請台灣台北地方法院檢察署檢察官
    偵查起訴。
    理    由
壹、程序部分：
一、按被告以外之人於審判外之言詞或書面陳述，除法律有規定
    者外，不得作為證據，刑事訴訟法第159條第1項固定有明文
    ；惟被告以外之人於審判外之陳述，雖不符刑事訴訟法第
    159條之1至第159條之4之規定，而經當事人於審判程序同意
    作為證據，法院審酌該言詞陳述作成時之情況，認為適當，
    亦得為證據，當事人、代理人或辯護人於法院調查證據時，
    知有第159條第1項不得為證據之情形，而未於言詞辯論終結
    前聲明異議者，視為有前項之同意，同法第159條之5亦有明
    文。證人閔仕潔於警詢時之證述，雖均屬審判外之陳述，然
    檢察官及被告於審判程序對於上開證人警詢筆錄之證據能力
    並未爭執，本院審酌前開證人於警詢中之陳述，分別係於案
    發之初及案發前所製作，對案發情況之記憶當甚為清晰，不
    致發生一般傳聞證據中證人記憶瑕疵之風險，且其等證述情
    節與卷證相符，足認前揭證人於警詢中之供述，適為本案之
    證據。
貳、實體部分：
一、訊據被告固坦承確有於前揭時間、地點，未經許可，持有上
    開改造手槍之事實，惟矢口否認涉有違反槍砲彈藥刀械管制
    條例犯行，辯稱：該把槍是於93年10月在台北縣新莊市，由
    綽號「兄仔」之友人處收受，伊不知道這是真槍云云。惟查
    ：
（一）被告未經許可，於前揭時間、地點，自綽號「兄仔」之友
      人處收受前開扣案改造手槍1支，並自斯時起未經許可而
      持有之事實，業據被告警詢、偵查及本院審理時坦承不諱
      ，並經證人閔仕潔於96年2月9日警詢時證稱警方於搜索時
      當場詢問被告乙○○，被告即坦承該槍枝係伊所持有；另
      有改造手槍1支扣案可資佐證，是被告就持有槍枝部分之
      任意性之自白有相當證據可佐，堪認與事實相符，足可採
      信。
（二）上開扣案之改造手槍經送內政部警政署刑事警察局以性能
      檢驗法、試射法鑑定結果，送鑑改造手槍1支（槍枝管制
      編號為0000000000），認係仿WALTHER廠PPK/S型半自動手
      槍製造之槍枝，換裝土造金屬槍管而成之改造手槍，機械
      性能良好，可擊發適用子彈，認具殺傷力，此有該局96年
      3月5日刑鑑字第0960025866號槍彈鑑定書1份在卷可稽；
      且證人即製作上開槍枝鑑定報告之刑事警察局鑑識科物理
      組警務正甲○○於本院96年6月15日審判期日中到庭結證
      稱：「（你在何處任職？）刑事警察局鑑識科物理組
　　　。（從何時擔任此職務？）86年7月1日到此單位，到刑事
　　　警察局鑑識科物理組，現在是警務正，工作內容就是槍枝
　　　鑑定，我是中央警察大學鑑識系。（你從86年到現在快10
　　　年，你鑑定多少槍枝？）槍枝我沒有統計，但是案件數約
　　　4000多件。（本件是否你鑑定？方法？結果？）對，方法
　　　以性能檢驗法鑑定，結果為認具殺傷力。（何謂性能檢驗
　　　法？程序？）主要就是檢視槍枝的各部結構，之後再測試
　　　其機械性質好不好，並測試撞針的撞擊力量夠不夠，結果
　　　是這些部分都是良好的，具殺傷力。（鑑定報告提到鏽蝕
　　　？）鏽蝕部分，與殺傷力沒有相關性，鏽蝕會，槍枝擊發
　　　子彈後，持有者沒有保養，火藥與金屬接觸一定會產生鏽
　　　時，且鏽時很容易清除。（從裡面有鏽時情形，是否表示
　　　這個槍枝擊發過？）不一定，但可以做成份，是否有射擊
　　　過，這是化學部分。（鑑定方法還有試射法？何意思？）
　　　這是針對子彈部分。（請解釋機械性能良好，就有殺傷力
　　　，如何判斷？）他主要是針對他的擊發子彈結構有關係，
　　　槍管是否暢通，是否可以裝填子彈，還有擊錘力量，還有
　　　撞針運作情形，若是這些上面的條件都成立，表示他可以
　　　裝填一顆適當的子彈，作擊發，不一定是扣案子彈。（你
　　　認為本件扣案槍枝，擊錘力量足夠？）對，力量是足夠的
　　　。」，堪認扣案之改造手槍1支確具有殺傷力甚明，是扣
　　　案之改造手槍係屬槍砲彈藥刀械管制條例第4條第1項第1
　　　款所規定之槍砲，為槍砲彈藥刀械管制條例所規定之未經
　　　主管機關許可，不得持有之物，實臻明確。
（三）被告雖辯稱伊不知道扣案之改造手槍是真槍，然被告既已
      於96年2月9日警詢時及同年6月15日本院審判期日時均供
      稱持有手槍係為防身用，足見被告對於扣案之改造手槍具
      有殺傷力應知之甚明，是被告顯然有持有該具有殺傷力之
      改造手槍之故意，甚為灼然，被告於本院審理中辯稱伊不
      知道這支槍是真槍云云，顯不足採。
（四）綜上所述，被告上開所辯係事後卸責之詞，不足採信。本
      案事證明確，被告犯行堪以認定，應依法論科。
二、按扣案之可發射金屬具有殺傷力之改造手槍1支屬槍砲彈藥
    刀械管制條例第4條第1項第1款所稱之槍枝，依據同條例第5
    條規定，非經主管機關許可不得持有。核被告未經主管機關
    許可，持有可發射金屬具有殺傷力之改造手槍之行為，係違
    反槍砲彈藥刀械管制條例第8條第4項之未經許可，持有可發
    射子彈具有殺傷力之改造手槍罪。爰審酌槍砲屬於高度危險
    之物品，非經主管機關許可不得擅自持有，以維社會大眾安
    全，被告未經許可，無故持有上開槍枝，且未繳交治安機關
    ，嚴重危害社會安全，惟被告年紀尚輕，持有前開改造手槍
    期間尚未造成實害，及其犯罪之動機、目的、智識程度、犯
    後態度等一切情狀，爰量處如主文所示之刑，並諭知易服勞
    役之折算標準。至扣案之改造手槍1支（槍枝管制編號為
    0000000000號），如前所述，為非經主管機關許可不得持有
    之物，屬違禁物，應依刑法第38條第1項第1款之規定宣告沒
    收。至於扣案之改造子彈1顆，經內政部警政署刑事警察局
    鑑定結果認為，該子彈係由玩具金屬彈殼加裝直徑約5.5 公
    厘鋼珠而改造成之改造子彈，經實際試射，雖可擊發，惟發
    射動能甚微，認不具殺傷力，此有96年3月5日刑鑑字第
    0960025866號槍彈鑑定書在卷可憑，是該子彈並非違禁物，
    爰不另為沒收之諭知，附此敘明。
三、據上論斷，應依刑事訴訟法第299條第1項前段，槍砲彈藥刀
    械管制條例第8條第4項，刑法第11條前段、第42條第3項前
    段、第38條第1項第1款，判決如主文。
本案經檢察官鄭堤升到庭執行職務。
中　　華　　民　　國　　96　　年　　7 　　月　　6 　　日
             　　 刑事第一庭    審判長法　官　陳興邦
                                　　　法　官　雷淑雯
                                      法　官　蘇嘉豐
以上正本證明與原本無異。
如不服本判決，應於判決送達後10日內向本院提出上訴狀（應抄
附繕本）。
                                      書記官　蘇靜紅
中　　華　　民　　國　　96　　年　　7 　　月　　6 　　日
附錄本案論罪科刑所適用法條全文：
槍砲彈藥刀械管制條例第8條第4項：
未經許可，持有、寄藏或意圖販賣而陳列第1項所列槍枝者，處3
年以上10年以下有期徒刑，併科新臺幣700萬元以下罰金。
